【裁判字號】    91,上訴,3448
【裁判日期】    920731
【裁判案由】    毒品危害防制條例等
【裁判全文】
臺灣高等法院刑事判決                          九十一年度上訴字第三四四八號
    上  訴  人  臺灣桃園地方法院檢察署檢察官
    上  訴  人
    即  被  告  丁○○
                辛○○
    右  一  人
    指定辯護人  本院甲○辯護人  周君穎
右上訴人因被告違反毒品危害防制條例等案件，不服臺灣桃園地方法院九十年度訴字
第七一二號，中華民國九十一年九月十日第一審判決（起訴案號：臺灣桃園地方法院
檢察署九十年度偵字第三八○一號、第四四七一號、第四五五九號）提起上訴，本院
判決如左：
    主  文
原判決關於丁○○被訴常業竊盜、利用自動付款設備詐欺、變造文書、未經許可持有
魚槍、未經許可製造刀械部分及定執行暨未經許可持有可發射子彈具有殺傷力之玩具
手槍部分；辛○○販賣第二級毒品部分暨定執行刑均撤銷。
丁○○以犯竊盜罪為常業，處有期徒刑伍年陸月，扣案一字型起子壹支沒收，並於刑
之執行前，令入勞動場所強制工作年；又未經許可持有可發射子彈具有殺傷力之玩
具手槍，處有期徒刑壹年貳月，併科罰金新台幣壹拾伍萬元，罰金如易服勞役以新台
幣玖佰元即銀元參佰元折算壹日，扣案魚槍（管制編號0000000000號）壹
支、武士刀壹把、可發射子彈具有殺傷力之玩具手槍（管制編號000000000
0號，含彈匣壹個）壹把均沒收，應執行有期徒刑陸年陸月，併科罰金新台幣壹拾伍
萬元，罰金如易服勞役以新台幣玖佰元即銀元參佰元折算壹日，並於刑之執行前，令
入勞動處所強制工作年，扣案一字型起子壹支、魚槍（管制編號00000000
00號）壹支、武士刀壹把、可發射子彈具有殺傷力之玩具手槍（管制編號0000
000000號，含彈匣壹個）壹把均沒收。
辛○○連續轉讓第二級毒品，處有期徒刑壹年貳月，扣案安非他命肆小包（驗餘含塑
膠袋毛重陸點參零陸公克）沒收銷燬，塑膠袋沒收之。
    事  實
一、丁○○基於意圖為自己不法之所有之常業竊盜犯意，自民國八十九年九月底某日
    起至九十年三月九日止，在桃園縣、台北縣、台東縣等地區，攜帶客觀上具殺傷
    力可為兇器使用之一字型起子一把，以破壞車門鎖或敲破車窗玻璃等方式（毀損
    部分均未據合法告訴），竊取謝奇諺及不詳姓名者等多人之財物（歷次竊盜之時
    間、地點、被害人、犯罪方法及犯罪所得均詳如附表所示），並恃以之為生，且
    基於牽連犯之犯意，竊得附表編號五所示壬○○（起訴書誤載為鄒建新）所有台
    灣協富信用卡股份有限公司信用卡（卡號0000000000000000號）後，依記載於信
    用卡上之密碼，意圖為自己不法之所有，當日在桃園縣新竹國際商業銀行莊敬分
    行提款機，以冒用壬○○密碼之不正方法，從自動付款設備之提款機，接續提領
    四次，共詐得新台幣（下同）四千三百元（起訴書誤載四萬三千元），又於竊得
    編號十七所示陳興旺所有九Ｇ─三０六六號（起訴書誤載為九Ｇ─九０六六號）
    車輛後，當日在桃園縣八德市區，將該車交付予明知為贓物而收受之辛○○（詳
    後述），並改懸掛ＷＳ─六六四０號車牌使用，且為使車牌與車身所標示之牌照
    號碼相符，並在上址將依道路交通安全規則第四十二條第一項第四款規定，在大
    型客貨兩用車兩邊車門顯明位置所標示之牌照號碼特種文書，由九Ｇ─三０六六
    號塗抹變造為「ＷＳ─六六四０」號，足以生損害於「陳興旺」及監理機關對車
    輛管理之正確性。
二、丁○○於八十九年十二月間，在台東縣台東機場前，竊得附表編號九所示藍利亮
    合法持有具殺傷力之管制魚槍一支（管制編號0000000000號）後，另
    行起意，未經許可而持有，並將之置放在其台北縣鶯歌鎮○○路五四巷十九號住
    處，又於九十年二月間，在上開住處，製造具殺傷力之管制武士刀一支後，將之
    置放於其住處內非法持有中。
三、丁○○未經主管機關許可，於八十一年間，在台北市區內，向不詳姓名人購買可
    發射子彈具殺傷力之玩具手槍一支（制編號0000000000號，含彈匣一
    個）後，將之持有藏放在台北縣鶯歌鎮○○路五四巷一九號住處內非法持有中。
    嗣丁○○分別於九十年二月二十五日晚上九時五分許、三月十二日上午七時三十
    分許，分別在桃園縣大溪鎮○道○號○路北向六十一公里處、台北縣鶯歌鎮○○
    路五四巷十九號住處，為警查獲並扣得前揭一字型起子一支、魚槍一支（管制編
    號0000000000）、武士刀一支、可發射子彈具殺傷力之玩具手槍一支
    （管制編號0000000000號，含彈匣一個）。
四、辛○○前於八十五年間因違反麻醉藥品管理條例案件，經原審判處有期徒刑六月
    ，於八十七年三月十九日易科罰金執行完畢，詎仍不知悔改，竟基於概括犯意，
    自八十九年十月間起至九十年三月十日止，在桃園縣桃園市○○○街、泰昌三街
    口、龍潭鄉○○路朋友住處、龍潭鄉路邊等地，連續轉讓第二級毒品安非他命予
    庚○○七次，嗣九十年三月十一日二十時許，庚○○前往桃園縣龍潭鄉○○路三
    三二巷八號辛○○住處拿取其所購買之五千元安非他命，為警查獲。辛○○亦於
    九十年三月十一日晚上二十時許，在桃園縣桃園市○○○街一二三號地下室，為
    警查獲，並經警循線至桃園縣龍潭鄉○○路三三二巷八號丙○○租屋處，扣得安
    非他命四包毛重六公克（含袋毛重六點三一六公克）、分裝袋一包、電子秤一台
    。
五、案經桃園縣警察局移送及內政部警政署國道公路警察局第六警察隊報請臺灣桃園
    地方法院檢察署檢察官偵查起訴。
    理  由
一、被告丁○○部分
  (一)、被告丁○○於審判期日未到庭，惟於準備程序，訊據被告丁○○對於右揭持有
      管制魚槍、竊盜（附表編號六及附表編號十八竊取小貨車部分外）、由自動付
      款設備詐領被害人壬○○金錢及未經許可持有可發射子彈具殺傷力之玩具手槍
      部分之事實，坦承不諱，惟否認有附表編號六之侵入住宅竊盜、附表編號十八
      之竊取小貨車，及否認變造車身車牌標示及違反槍砲彈藥刀械管制條例犯行，
      辯稱：伊未侵入被害人戊○○住處竊盜，伊竊取被害人己○○小貨車係為竊取
      車上之餅乾，並無竊車之犯意，又魚槍係伊竊盜所得，其持有魚槍係竊盜之當
      然結果，不應再論以未經許可持有魚槍罪，又伊前因竊盜案件，經本院九十年
      三月七日以九十年上易字第四八六號（下稱前案）判處有期徒刑五月，本件伊
      多次竊盜，與前案應有連續犯裁判上一罪關係，為前案既判力所及，該扣案之
      玩具手槍並無殺傷力等云云，惟查：
    １、被告丁○○於附表所示之時間、地點，以附表所示之方法，分別竊取附表所
        示被害人如附表所示之物等情，業據被告坦承不諱，並經被害人謝奇諺、鄭
        碧紅、壬○○、戊○○、癸○○、施竣耀、藍利亮、莊國榮、鍾權仁、楊清
        木、乙○○、曹志恒、周義雄、陳興旺、己○○等人於警訊時證述在卷，並
        有贓物領據、搜索扣押證明筆錄、查獲時現場照片、及竊盜所得新竹企銀金
        融卡二張、大眾銀行金融卡一張、華南銀行金融卡一張、彰化銀行金融卡一
        張、購物卡及茶葉七包、汽車音響四台、工具一批、石來運轉藝品二組、餐
        桌組一組、腳踏車一部、魚槍一支（管制編號0000000000號）及
        被告所有供竊盜所用起子一支扣案可佐，而扣案魚槍經送請鑑定結果，魚槍
        部分，認為係俄羅斯製市售魚槍，以活塞壓縮氣體為發射動力，槍號為０七
        二０四三號，可發射隨附之金屬箭，機械性能良好，認具殺傷力，有內政部
        警政署刑事警察局九十年三月二十六日刑鑑字第四一九二九號鑑驗通知書一
        紙在卷（九十年度偵字第四四七一號偵查卷第六十四頁）可稽。被告雖否認
        有於附表編號六所示之時間地點，侵入被害人戊○○住處竊盜（侵入住宅部
        分未據合法告訴），惟查，上開事實，業據被害人戊○○證述在卷，且其失
        竊之物品分屬被害人戊○○、陳宏昶、許美環、楊松田等人所有，均屬個人
        隨身之物，無可能放置一處，且其等在住處所失竊之購物卡亦確在被告住處
        為警查獲，被告丁○○否認有至上址竊盜，辯稱可能是在路旁車內所竊云云
        ，顯無可採。
    ２、又被告丁○○竊取被害人己○○所有車號ＧＶ─一０七九號車輛後，將車內
        之餅乾搬回其住處，而車輛則丟棄於龜山鄉○○路附近等情，已據被告丁○○供承在卷，並經被害人己○○證述在卷，並有贓物領據在卷可稽，被告丁○○竊取上開車輛後，雖僅將車內餅乾搬運回住處，而將車輛棄置，然其既
        將車輛及車內物品一同竊走，對於小貨車自有不法所有意圖，縱嗣後認小貨
        車無用而將車輛棄置，亦難謂其對於小貨車僅有「使用竊盜」而無不法所有
        意圖，所辯並無可採。又查獲之贓物與被害人所指失竊之物品雖有種類、數
        量不符之情，然被害人確有失竊如附表所示之物並曾報案等情，已據渠等分
        別陳明在卷，且被告丁○○亦供承其竊盜所得之物可用的即加以使用，不能
        用的就放在住處，因之，雖於被告丁○○住處查獲之贓物與被害人所失竊之
        物品不符，然其餘未查獲部分，應已為被告丁○○所處分，因之，仍應以被
        害人所指訴失竊之物為被告犯罪所得之物。
    ３、扣案武士刀為被告丁○○自行磨製後持有中，已據其供承在卷，該武士刀經
        鑑定結果，柄長二十八公分，刃長六十二公分，單面開鋒，為槍砲彈藥刀械
        管制條例之管制刀械武士刀，亦有內政部警政署刑事警察局鑑驗通知書及桃
        園縣警察局函各一份在卷可稽。被告未經許可製造管制刀械並持有中之犯行
        ，亦堪認定。
    ４、又大型客貨兩用車，依道路交通安全規則第四十二條第一項第四款規定，應
        於兩邊車門或顯明位置標示牌照號碼乘客人數及載重噸位，其加漆標識之目
        的，乃便於辨識車輛，作用與牌照號碼相符，被告丁○○並無變造之權利，
        竟為使車身牌照號碼與車牌號碼相符，而加以變造，係犯變造特種文書罪，
        被告丁○○此部分犯行亦堪認定。
    ５、被告丁○○坦承於八十一年間，在台北市區內，向不詳姓名人購買可發射子
        彈具殺傷力之玩具手槍一支（管制編號0000000000號，含彈匣一
        個），將之持有藏放在台北縣鶯歌鎮○○路五四巷一九號住處內，但否認具
        有殺傷力，惟經本院依被告之聲請，將該槍枝送請內政部警政署刑事警察局
        鑑定結果，認係仿ＣＯＬＴ廠半自動手槍製造之塑膠玩具手槍，經裝填適用
        子彈（彈頭為直徑六‧ＯＭＭ、重量Ｏ‧八八Ｇ之鋼珠實際試射，其拋射物
        （彈頭）速度為為三四七Ｍ／Ｓ，彈丸動能為五三‧Ｏ焦耳，該類槍枝發射
        動能足以穿透人體皮肉，故認具殺傷力，有內政部警政署刑事警察局民國九
        十二年四月十日刑鑑字第Ｚ000000000號鑑驗通知書附卷可稽（見
        本院卷第一六八至第一六九頁）。
    ６、扣案魚槍一支經鑑定結果，確為槍砲彈藥刀械管制條例第九條所列之魚槍，
        已如前述，被告未經許可，自不得持有，初不問其持有扣案魚槍之原因係緣
        於買賣、借用等或其他因犯罪所取得而有異，被告丁○○雖辯稱扣案魚槍為
        其竊盜所得，其持有魚槍行為犯竊盜罪之當然結果，為不罰之後行為云云，
        然學說上所稱「不罰之後行為」係指行為人於犯罪行為完成後，為確保或利
        用前行為所得之不法利益，而不再另行破壞新法益之行為，例如竊得財物後
        ，將該贓物據為己有或加以處分，此等處分贓物之行為即為竊盜罪所吸收，
        而不必另論侵占罪，惟不罰後行為僅限於對於原破壞法益之另一次侵害，刑
        法對於此一具有行為複數本質之後行為，不再另行評價，而僅就前行為論以
        一罪，惟後行為如另行破壞一新法益者，則應另論新罪，而與前行為成立實
        質競合，合併處罰。魚槍為槍砲彈藥刀械管制條例第九條所列管，為違禁物
        ，非經許可，不得製造、販賣、轉讓、出租、出借、持有、寄藏、或意圖販
        賣而陳列，被告竊取被害人藍利亮合法持有之該魚槍，係破壞被害人藍利亮
        對於該魚槍之財產法益，而被告丁○○竊得該魚槍後，既未經許可而持有，
        則又另破壞槍砲彈藥刀械管制條例為維護社會、人民之人身財產安全，禁止
        未經許可持有管制魚槍之社會法益，自另違反槍砲彈藥刀械管制條例，應與
        其所犯之竊盜犯行，併合處罰，被告丁○○於原審辯稱其持有管制魚槍係不
        罰後行為云云，顯有誤會。
    ７、被告丁○○前於八十九年七月二十四日上午十一時許，在桃園縣蘆竹鄉○○
        路六十三號前，竊取億東企業股份有限公司台北營業所所有之車號Ｆ九─一
        二四七號自用小貨車一部，得手後留供己用，嗣於八十九年七月三十日凌晨
        二時二十分許，在台北縣鶯歌鎮○○○路二十巷口為警查獲，經台北縣警察
        局三峽分局報請臺灣板橋地方法院檢察署檢察官偵查起訴（八十九年度偵字
        第一四三二五號），嗣經本院於九十年三月七日以九十年度上易字四八六號
        判處有期徒刑五月，如易科罰金，以三百元折算一日確定（下稱前案），有
        被告前案紀錄表及前開起訴書及判決書各一份在卷可稽，本件被告丁○○犯
        竊盜行為之最初時點，固係在八十九年九月間某日，與前案相隔僅數月，然
        查，被告丁○○為警查獲後，檢察官偵查時，對於檢察官訊以：「八十九年
        七月間，被台北縣三峽分局查獲竊車後，為何又繼續竊取前開財物？」時，
        答以：「該案被查獲時，被送去觀察勒戒，勒戒後，我有去重新橋下擺地攤
        ，沒有再偷東西，本案竊取他人財物，純粹是幫辛○○找車，才臨時又去偷
        他人財物，這些東西是偷車過程臨時發現才偷」，有偵查筆錄可稽（見九十
        年度偵字第四四七一號卷第一一八頁），足徵本件被告丁○○所犯如附表所
        示之竊盜行為，應係另行起意，與前案難謂有連續犯裁判上一罪關係至明，
        被告丁○○辯稱本件其所犯竊盜部分，應為前案既判力效力所及云云，亦有
        所誤。
  (二)、核被告丁○○所為，係犯刑法第三百二十二條之常業竊盜罪、第三百三十九條
      之二第一項之由自動付款設備詐欺罪、第二百十二條之變造特種文書罪，槍砲
      彈藥刀械管制條例第九條第三項未經許可持有魚槍罪、第十一條第四項未經許
      可持有可發射子彈具有殺傷力之玩具手槍罪、第十四條第一項未經許可製造刀
      械罪，被告丁○○所犯上開六罪中，常業竊盜罪、由自動付款設備詐欺罪、變
      造特種文書罪間，有方法結果之牽連犯關係，為裁判上一罪（檢察官起訴書亦
      同一此認定），應從一重即常業竊盜論處。又未經許可持有漁槍罪、未經許可
      持有武士刀罪、未經許可持有可發射子彈且具有殺傷力之玩具手槍之玩具手槍
      罪，三者有想像競合犯之關係（檢察官起訴書亦同一此認定），應從一重之未
      經許可持有可發射子彈具有殺傷力之玩具手槍一罪論處。被告丁○○所犯上開
      二罪（以竊盜為常業及未經許可持有可發射子彈具有殺傷力之玩具手槍罪），
      犯意各別，行為互殊，應予分論併罰。公訴人雖認被告竊盜部分係犯刑法第三
      百二十條第一項、第三百二十一條第一項第三款，並應論以連續犯，惟查：被
      告丁○○如附表所示之多次竊盜行為，其竊盜之對象並無特定，任何物品均偷
      ，且將竊盜所得供日常之用，顯有恃竊盜以維生，又公訴人認被告丁○○變造
      車身牌照號碼之行為，係犯刑法第二百十條之變造私文書，惟車身所標識之牌
      照號碼，其作用與牌照號碼相同，被告丁○○將之變造，自應論以變造特種文
      書罪，公訴人起訴法條應予變更。
二、被告辛○○部分
  (一)、關於檢察官起訴被告辛○○販賣第二級毒品安非他命予彭家淦部分
    １、公訴意旨略以：被告辛○○基於營利之概括犯意，自八十九年十月間起至九
        十年三月十日止，在桃園縣桃園市○○○街、泰昌三街口、龍潭鄉○○路朋
        友住處、龍潭鄉路邊等地，連續販賣第二級毒品安非他命予庚○○七次云云
        。
    ２、訊據被告辛○○堅決否認有販賣第二級毒品安非他命予彭家淦之犯行，辯稱
        ：「警方查獲毒品之桃園縣龍潭鄉○○路三三二巷八號，係案外人丙○○住
        處，扣案毒品安非他命、分裝袋及電子秤均係丙○○所有，我並無販賣毒品
        予彭家淦，證人庚○○於警訊時雖供證稱曾向我購買安非他命，然於審理時
        則均供證並無販賣之事，至案外人丙○○始終未到庭，其警訊之證言能否採
        信，甚為可疑，我因車子被撞壞，彭家淦載我，所以我就拿安非他命請他，
        我與彭家淦是朋友關係，並沒有金錢交易。我雖有交付安非他命供庚○○施
        用，但當日庚○○係前往我住處要拿取我向彭家淦所借之五千元」等語。
    ３、檢察官認被告辛○○犯有販賣第二級毒品予彭家淦之犯行，無非以：證人
        彭家淦於警詢時之陳述、丙○○之警詢筆錄及在桃園縣龍潭鄉○○路三
        三二巷八號租屋處扣得安非他命等物為其主要論據。惟查：
      (1)、按「刑事訴訟法第一百五十六條第二項規定：被告之自白，不得作為有罪
          判決之唯一證據，仍應調查其他必要之證據，以察其是否與事實相符。其
          立法旨意乃在防範被告自白之虛擬致與真實不符，故對自白在證據上之價
          值加以限制，明定須藉補強證據以擔保其真實性。又利用非共同被告之共
          犯之自白或其他不利於己之陳述，為認定被告犯罪之證據，不特與利用被
          告自己之自白作為其犯罪之證明同有自白虛偽性之危險，亦不免有嫁禍於
          被告而為虛偽供述之危險。故就刑事訴訟法第一百五十六條第二項之立法
          意旨觀之，非共同被告之共犯之自白或其他不利於己之陳述，固得作為認
          定被告犯罪之證據，但不得作為有罪判決之唯一證據，仍應調查其他必要
          之證據，以察其是否與事實相符，亦即仍須有補強證據以擔保該共犯自白
          之真實性，始得採為斷罪之依據，並非絕對可由法院自由判斷該共犯之自
          白或不利於己之陳述之證明力。若不為調查，而專憑此項供述據為被告犯
          罪事實之認定，即與上開規定有違。矧犯麻醉藥品管理條例第十三條之一
          第二項各款之罪，供出麻醉藥品來源因而破獲者，得減輕其刑，該條例第
          十三條之三定有明文；則吸用或販賣安非他命之人，如供出安非他命之來
          源因而破獲者，既得藉以邀求寬典減輕其刑，為擔保其所為不利於對向共
          犯之陳述之真實性，尤應有足以令人確信其陳述為真實之補強證據。又上
          開所謂共犯，包括任意共犯及必要共犯（含對向犯罪之共犯）；所謂補強
          證據，則指除該自白或不利於己之陳述本身之外，其他足以證明自白之犯
          罪事實確具有相當程度真實性之證據而言，雖所補強者，非以事實之全部
          為必要，但亦須因補強證據與自白之相互利用，足使犯罪事實獲得確信者
          ，始足當之。」最高法院八十七年度台上字第三四七二號判決採同一見解
          。本件證人彭家淦雖於警訊時供稱：「自八十九年十月間起，經由綽號『
          楊哥』男子之介紹，在桃園市○○○街與泰昌三街口旁一間賣黑輪攤子及
          被告辛○○桃園縣龍潭鄉○○路住處等處，以每次一千元至五千元不等之
          價格向被告辛○○購買毒品安非他命七次，其九十年三月十一日二十時許
          ，前往查獲地點龍潭鄉○○路三三二巷八號地址，即是要向被告辛○○拿
          所購買之五千元安非他命云云，惟證人彭家淦於原審改稱：其並未向被告
          辛○○購買，當天係被告辛○○有安非他命，以電話通知其前往施用等語
          ，於本院審理結證稱：「我在警詢時，因想要回家，所以就推到辛○○身
          上，實際上都是辛○○請我用的」等語（本院卷第一一三頁），是以證人
          彭家淦之警詢筆錄，究竟是否屬實，不無疑問，證人彭家淦係施用安非他
          命之人，如供出安非他命之來源因而破獲者，既得藉以邀求寬典減輕其刑
          ，為擔保其所為不利於對向共犯辛○○之陳述之真實性，自應有足以令人
          確信其陳述為真實之補強證據，經本院詳查，亦查無其他補強證據足以證
          明證人彭家淦於警訊時所言實在，揆諸前揭判決意旨及說明，自難據證人
          彭家淦之警詢筆錄而為不利被告辛○○之認定。
      (2)、證人丙○○於警訊時雖證稱：「被告辛○○有在販賣安非他命，均是以0
          000000000號及0000000000號行動電話聯絡，係向台
          北綽號『阿國』男子購買安非他命後，回龍潭鄉住處，以電子秤、分裝袋
          分裝成小包販賣，以一公克二千元價格販賣，並且直接送到買安非他命的
          人附近交貨，曾見庚○○在其住處（梅龍路）向辛○○買安非他命，當日
          警方查獲之安非他命及海洛因分裝袋、削尖吸管、電子秤均是被告辛○○
          所有云云（同上偵卷第三十五頁、第三十七頁），惟證人丙○○歷經檢察
          官偵查中、原審審判中及本院審理中一再傳喚，均未到庭作證，是以其陳
          述是否屬實，不無疑問；況且證人丙○○對於彭家淦於何時、何地以何方
          式向被告辛○○購買第二級毒品，均未說明，且在其住處查獲安非他命及
          海洛因分裝袋、削尖吸管、電子秤等物，如不指證為他人所有，勢必遭警
          追訴非法持有第二級毒品罪，是以丙○○之警詢陳述是否屬實，殊有疑義
          ，被告辛○○又否認此事，在查無其他補強證據下，自難以丙○○有瑕疵
          之證言，而為不利被告辛○○之認定。
      (3)、至於扣案之安非他命四包、分裝袋一包及電子秤一台等物，係在丙○○之
          亦查無積極證據足以證明確實是被告辛○○所有，自難以與被告辛○○有
          利害衝突之丙○○警詢筆錄而為不利被告辛○○之認定。
      (4)、該扣案安非他命四小包經檢驗結果，含袋毛重六點三一六公克，驗餘含塑
          膠袋毛重六‧三Ｏ六公克，確含甲基安非他命成分，有行政院衛生署管制
          藥品管理局民國九十一年六月四日管檢字第一０六三五六號檢驗成績書一
          份在卷（原審卷第二八Ｏ頁）可稽，被告辛○○於本院訊問時自承請彭家
          淦施用第二級毒品安非他命七次，證人彭家淦亦供稱辛○○曾請其施用安
          非他命，二人所供與所證相符，應認被告辛○○曾連續七次轉讓第二級毒
          品安非他命予彭家淦。本件事證明確，被告辛○○連續七次轉讓第二級毒
          品安非他命予彭家淦之犯行，堪以認定，應依法論科。。
    ４、核被告辛○○所為，係犯毒品危害防制條例第八條第二項之轉讓第二級毒品
        罪。按「安非他命業經行政院衛生署列為禁藥，而販賣安非他命與轉讓禁藥
        所適用之法條雖有不同，但各該二罪所為讓渡安非他命之基本事實，並無不
        同，無礙於事實同一性之認定，被告若無營利之意圖，或無法證明被告係有
        償之讓渡行為，自得變更起訴法條，改以轉讓禁藥罪論處。」最高法院九十
        一年度台上字第二八二五號判決採同一見解。本件檢察官雖起訴被告辛○○
        連續七次販賣第二級毒品予彭家淦，惟經本院調查結果，認定被告辛○○係
        連續七次轉讓第二級毒品安非他命予彭家淦施用，並非販賣。檢察官起訴之
        「販賣」第二級毒品事實，與本院認定之「轉讓」第二級毒品事實，其基本
        事實同一，爰於不變更起訴事實同一性之範圍內，變更檢察官所引應適用之
        法條為毒品危害防制條例第八條第二項之轉讓第二級毒品罪。又被告辛○○
        持有安非他命之低度行為，應為轉讓安非他命行為高度行為所吸收，不另論
        罪。被告辛○○前後七次轉讓第二級毒品安非他命之犯行，時間緊接，犯罪
        構成要件復相同，顯係基於概括犯意而為，為連續犯，應加重其刑二分之一
        。又被告辛○○有如事實欄所載之前案科刑執行情形，有本院被告前案紀錄
        表一份在卷可稽，其於有期徒刑執行完畢後，五年內再犯本件有期徒刑以上
        之罪，為累犯，應依法遞予加重其刑。
  (二)、關於檢察官起訴被告辛○○販賣第二級毒品安非他命予丁○○部分
    １、公訴意旨另以：被告辛○○基於概括犯意，分別於桃園市桃新醫院前、玉山
        街附近、八德市○○○路下方等處所，販賣第二級毒品安非他命予丁○○五
        次，每次二千元至五千元不等，因認被告辛○○犯有販賣第二級毒品罪嫌云
        云。
    ２、訊據被告辛○○堅決否認有販賣第二級毒品安非他命予丁○○之犯行，辯稱
        ：被告丁○○係因伊帶警前往其住處查獲，心生不滿，始誣指伊販賣，被告
        丁○○警訊及偵查時雖均供證稱曾向伊購買安非他命，然於審理時則均供證
        並無販賣之事等語。
    ３、證人丁○○雖於警詢時、檢察官偵查中、原審審理時，陳稱伊曾多次向辛○○購買安非他命施用云云，惟為被告辛○○所否認，辯稱：伊雖曾與丁○○
        至八德交流道，惟僅是介紹，當時另有其朋友在等語，且證人丁○○於本院
        訊問時翻異前供，辯稱：我並不是向辛○○購買，我是託辛○○幫我拿，以
        前供稱是向辛○○購買，此乃因辛○○帶警察去捉我，我才咬他的，事實上
        是我們合資一起買的等語（本院卷第八十三頁），證人丁○○所供前後不一
        ，其指證筆錄，究竟是否屬實，不無疑問，而證人丁○○係施用安非他命之
        人，如供出安非他命之來源因而破獲者，既得藉以邀求寬典減輕其刑，為擔
        保其所為不利於對向共犯辛○○之陳述之真實性，自應有足以令人確信其陳
        述為真實之補強證據，經本院詳查，亦查無其他補強證據足以證明證人丁○○所言實在，揆諸前揭判決意旨及說明，自難據證人丁○○之警詢筆錄而為
        不利被告辛○○之認定。此外，亦查無其他積極證據足徵被告辛○○確實有
        販賣第二級毒品安非他命予丁○○，自難論被告辛○○以販賣第二級毒品罪
        ，原應為被告辛○○無罪之諭知，惟因公訴人對於該部分與辛○○轉讓第二
        級毒品予庚○○之犯行具有裁判上一罪之關係，故不另為無罪之諭知。
三、原審以被告丁○○、辛○○之罪證明確予以論科，固非無見，惟查：
  (一)、被告辛○○僅係轉讓第二級毒品安非他命予彭家淦，詎原審竟誤認為被告辛○○販賣第二級毒品予彭家淦，尚有未合。
  (二)、被告辛○○並未販賣或轉讓安非他命予丁○○，原審誤認被告辛○○販賣安非
      他命予丁○○，亦有未當。
  (三)、依毒品危害防制條例第十八條第一項之規定，得諭知沒收並銷燬之者，以查獲
      之毒品及專供製造或施用毒品之器具為限，並不及於毒品之外包裝。而毒品之
      外包裝有防止毒品裸露、逸出及潮濕之功用，並便於攜帶及運輸，其係供轉讓
      毒品所用之物品，應併依毒品危害防制條例第十九條第一項之規定宣告沒收之
      ，方屬適法。原審就裝第二級毒品安非他命之塑膠袋漏未依上開規定宣告沒收
      ，亦有違誤。
  (四)、被告丁○○於行竊前開信用卡時，因見密碼寫在信用卡上即起意盜取並盜領之
      ，則被告丁○○盜領行為，應認與在前之竊盜行為有方法、結果之牽連關係，
      原審判決誤認為分別起意；另被告丁○○同時持有魚槍、武士刀及玩具手槍等
      ，應認係想像競合犯，原審判決未予認定，均有未合。
四、上訴人即被告丁○○指摘原判決關於其被訴常業竊盜、利用自動付款設備詐欺罪
    、變造文書罪、未經許可持有魚槍罪、未經許可製造刀械罪部分暨定執行，適用
    法律有誤而指摘原判決此部分不當；檢察官以被告丁○○確實有未經許可持有可
    發射子彈具有殺傷力之玩具手槍部分指摘原審判決此部分不當；上訴人即被告辛○○否認販賣第二級毒品指摘原判決不當，均為有理由，自應由本院將原審關於
    各該部分予以撤銷改判。爰審酌被告丁○○、辛○○犯罪之動機、目的、手段、
    所生之危害、及犯罪後之態度等一切情狀，分別量處如主文所示之刑，並就被告
    丁○○所處罰金部分諭知得易服勞役之折算標準，另就被告丁○○部分定其應執
    行刑。
五、扣案魚槍一支（管制編號0000000000）、武士刀一把、第二級毒品安
    非他命重六公克（含袋重六點三一六公克）、玩具手槍（管制編號000000
    0000號，含彈匣壹個）均為違禁物，其中魚槍一支、武士刀一把、玩具手槍
    一把均應依刑法第三十八條第一項第一款沒收，第二級毒品安非他命四小包（原
    毛重六點三一六公克，驗餘含塑膠袋毛重六點三Ｏ六公克），應依毒品危害防制
    條例第十八條第一項前段規定，沒收銷燬之。另毒品之外包裝塑膠袋有防止毒品
    裸露、逸出及潮濕之功用，並便於攜帶及運輸，其係供轉讓毒品所用之物品，應
    併依毒品危害防制條例第十九條第一項之規定宣告沒收之。扣案之起子一支為被
    告丁○○所有供犯竊盜行為所用之物，應依刑法第三十八條第一項第二款宣告沒
    收，至查獲之分裝袋一包、電子秤一台，無從證明係被告辛○○轉讓毒品安非他
    命所用之物，無從依法宣告沒收，併此敘明。
六、被告丁○○前於八十九年七月間因竊盜案件，經本院判處有期徒刑五月，復於本
    件多次竊盜，並恃以為生，實有宣告保安處分之必要，爰依竊盜犯贓物犯保安處
    分條例第三條第一項第二款、第四條、第五條第一項前段，應於刑之執行前，令
    入勞動場所強制工作三年，以矯正惡習。
七、被告丁○○經合法傳喚無正當理由不到庭，爰不待其陳述逕行判決。
據上論斷，應依刑事訴訟法第三百六十九條第一項前段、第三百六十四條、第三百七
十一條、第二百九十九條第一項前段、第三百條，槍砲彈藥刀械管制條例第九條第三
項、第十一條第四項、第十四條第一項，毒品危害防制條例第八條第二項、第十八條
第一項前段、第十九條第一項前段，刑法第十一條前段、第五十五條、第五十六條、
第三百二十二條、第三百三十九條之二第一項、第二百十二條、第四十七條、第五十
一條第五款、第三十八條第一項第一款、第二款，第四十二條第二項，竊盜贓物保安
處分執行條例第三條第一項第二款、第四條、第五條第一項前段，罰金罰鍰提高標準
條例第一條前段，判決如主文。
本案經檢察官周誠南到庭執行職務。
中      華      民      國    九十二    年      七      月    三十一    日
                              臺灣高等法院刑事第二庭
                                  審判長法  官  蔡  長  溪
                                        法  官  王  麗  莉
                                        法  官  林  俊  益
右正本證明與原本無異。
如不服本判決，應於收受送達後十日內向本院提出上訴書狀，其未敘述上訴之理由者
並得於提起上訴後十日內向本院補提理由書。
                                        書記官  陳  明  琴
中      華      民      國    九十二    年      八      月      五      日
附錄：本判決論罪科刑法條全文
中華民國刑法第三百二十二條
 (常業竊盜)
以犯竊盜罪為常業者，處一年以上七年以下有期徒刑。
 槍砲彈藥刀械管制條例第十一條
未經許可，製造、販賣或運輸第四條第一項第一款所稱其他可發射金屬或
子彈具有殺傷力之各式槍砲者，處五年以上有期徒刑，併科新臺幣一千萬
元以下罰金。
未經許可，轉讓、出租或出借前項所列槍砲者，處三年以上十年以下有期
徒刑，併科新臺幣七百萬元以下罰金。
意圖供自己或他人犯罪之用，而犯前二項之罪者，處無期徒刑或七年以上
有期徒刑，併科新臺幣一千萬元以下罰金。
未經許可，持有、寄藏或意圖販賣而陳列第一項所列槍砲者，處一年以上
七年以下有期徒刑，併科新臺幣七百萬元以下罰金。
第一項至第三項之未遂犯罰之。
毒品危害防制條例第八條
轉讓第一級毒品者，處一年以上七年以下有期徒刑，得併科新台幣一百萬
元以下罰金。
轉讓第二級毒品者，處六月以上五年以下有期徒刑，得併科新台幣七十萬
元以下罰金。
轉讓第三級毒品者，處三年以下有期徒刑，得併科新台幣三十萬元以下罰
金。
前三項之未遂犯罰之。
附表：
┌──┬────────┬────────┬────┬─────────┬────────────┐
│編  │犯  罪  時  間  │犯  罪  地  點  │被害人  │犯罪方法及起訴書所│被害人指訴失竊物品及數量│
│號  │                │                │        │載犯罪所得        │                        │
├──┼────────┼────────┼────┼─────────┼────────────┤
│一  │八十九年十月間  │桃園縣八德市和平│不詳    │持其所有客觀上具殺│相符                    │
│    │                │路一五三號前    │        │傷力可為兇器使用之│                        │
│    │                │                │        │一字型起子，以撬開│                        │
│    │                │                │        │車門鎖方式，侵入車│                        │
│    │                │                │        │內竊取高爾夫球具一│                        │
│    │                │                │        │套。              │                        │
├──┼────────┼────────┼────┼─────────┼────────────┤
│二  │八十九年十月間  │桃園縣桃園市國強│不詳    │以前開方式，侵入車│                        │
│    │                │一街九六號前    │        │內竊取茶葉七包。  │                        │
├──┼────────┼────────┼────┼─────────┼────────────┤
│三  │八十九年十一月中│桃園縣八德市仁和│謝奇諺  │以前開方式，侵入謝│書包一個、電腦螢幕一個、│
│    │旬某日          │街四一巷口前    │        │奇諺所有停放於該處│原子筆六支、電話帳單一張│
│    │                │                │        │之車號ＪＡ－一五八│、針線包一個。          │
│    │                │                │        │七號小客車內，竊取│                        │
│    │                │                │        │原子筆六支、電話帳│                        │
│    │                │                │        │單一張及針線包一包│                        │
│    │                │                │        │。                │                        │
├──┼────────┼────────┼────┼─────────┼────────────┤
│四  │八十九年十二月中│桃園縣桃園市春日│鄭碧紅  │以前開方式，侵入鄭│ 第一銀行金融卡一張、來 │
│    │旬某日          │路一二五九巷口前│        │碧紅停放於該處之車│來百貨貴賓卡一張、花器、│
│    │                │                │        │號ＫＷ－八六三０號│吸塵器、天珠、衣物。    │
│    │                │                │        │小客車，竊取車內第│                        │
│    │                │                │        │一銀行金融卡一張、│                        │
│    │                │                │        │來來百貨貴賓卡一張│                        │                      │        │。                ││
├──┼────────┼────────┼────┼─────────┼────────────┤
│五  │八十九年十二月二│桃園縣龜山鄉大同│壬○○  │以前開方式，侵入鄒│台灣協富信用卡一張、身分│
│    │十六日凌晨二時許│路五二五號前    │        │新建停放於該處之車│證、駕照、約一千元零錢。│
│    │                │                │        │號Ｎ三－八一五號營│                        │
│    │                │                │        │小客車，竊取車內台│                        │
│    │                │                │        │灣協富信用卡一張。│                        │
│    │                │                │        │                  │                        │
├──┼────────┼────────┼────┼─────────┼────────────┤
│六  │八十九年十二月二│桃園縣桃園市仁愛│戊○○  │日間侵入住宅方式（│黑色袋子一個（內有北美洲│
│    │十九日不詳時間  │路一００巷二二號│        │侵入住宅部分未據告│之旅一本、隨身聽一台、翻│
│    │                │                │        │訴）竊取家樂福、萬│譯機一台、萬客隆、家樂福│
│    │                │                │        │客隆及遠東愛買購物│、愛買卡各一張、陳宏昶所│
│    │                │                │        │卡各一張。        │有行動電話一支、書本、許│
│    │                │                │        │                  │美環所有現金五、六千元、│
│    │                │                │        │                  │身分證、信用上卡、楊松田│
│    │                │                │        │                  │所有借書卡一張。        │
├──┼────────┼────────┼────┼─────────┼────────────┤
│七  │八十九年十二月底│桃園縣蘆竹鄉愛國│癸○○  │以敲破車門玻璃方式│ 中國信託金融卡二張、中 │
│    │某日            │一路四五號附近  │        │，侵入癸○○停放於│國農民銀行金融卡一張、存│
│    │                │                │        │該處之營業小客車，│摺三本、防盜器、車鑰匙一│
│    │                │                │        │竊取車內中國信託金│把、零錢約二百元、回數票│
│    │                │                │        │融卡二張、中國農民│一本。                  │
│    │                │                │        │銀行金融卡一張。  │                        │
├──┼────────┼────────┼────┼─────────┼────────────┤
│八  │八十九年十二月底│台北縣鶯歌鎮福德│施竣耀  │以敲破車門玻璃方式│誠泰銀行及彰化大村農會金│
│    │某日            │三街附近        │        │，侵入施竣耀停放於│融卡各一張、衣服、照相機│
│    │                │                │        │該處之Ｖ六－三八七│一台、零錢約四百元。    │
│    │                │                │        │八號小客車，竊取車│                        │
│    │                │                │        │內誠泰銀行及彰化大│                        │
│    │                │                │        │村農會金融卡各一張│                        │
├──┼────────┼────────┼────┼─────────┼────────────┤
│九  │八十九年十二月底│台東縣台東機場前│藍利亮  │以其所有客觀上具殺│魚槍一支、功律放大器、汽│
│    │某日            │                │        │傷力可為兇器使用之│車充氣機、吸塵器、汽車音│
│    │                │                │        │一字型起子，以撬開│響一組、光碟片、維修工具│
│    │                │                │        │車門鎖方式，侵入藍│。                      │
│    │                │                │        │利亮停放於該處之車│                        │
│    │                │                │        │號ＪＳ－九八一０號│                        │
│    │                │                │        │小客車，竊取車內汽│                        │
│    │                │                │        │車吸塵器一台、汽車│                        │
│    │                │                │        │充氣一台、汽車音響│                        │
│    │                │                │        │擴大機一台、魚槍一│                        │
│    │                │                │        │一支。            │                        │
├──┼────────┼────────┼────┼─────────┼────────────┤
│十  │九十年一月十二日│桃園縣龜山鄉山頂│莊國榮  │竊取莊國榮所有車號│相符                    │
│    │晚上八時許      │國小前          │        │ＧＫ－六五九三號小│                        │
│    │                │                │        │客車一部。        │                        │
├──┼────────┼────────┼────┼─────────┼────────────┤
│十一│九十年一月二十日│桃園縣龜山鄉幸美│鍾權仁  │以打開車門方式，侵│汽車駕照一枚、零錢、記事│
│    │某時            │街四一號前廣場  │        │入鍾權仁停放於該處│本。                    │
│    │                │                │        │之車號Ｌ二－一五五│                        │
│    │                │                │        │三號自小貨車，竊取│                        │
│    │                │                │        │汽車駕照一枚。    │                        │
├──┼────────┼────────┼────┼─────────┼────────────┤
│十二│九十年一月二十二│台北縣土城市金城│楊清木  │持其所有客觀上具殺│清潔劑五箱（每箱六瓶）  │
│    │日晚間某時      │路清水國小前    │        │傷力，可為兇器使用│                        │
│    │                │                │        │之一字型起子一把，│                        │
│    │                │                │        │以撬開車門鎖方式，│                        │
│    │                │                │        │侵入楊清木停放於該│                        │
│    │                │                │        │處之車號ＧＺ－八五│                        │
│    │                │                │        │三三號車，竊取車內│                        │
│    │                │                │        │清潔劑五瓶。      │                        │
├──┼────────┼────────┼────┼─────────┼────────────┤
│十三│九十年一月間某日│桃園縣蘆竹鄉南昌│乙○○  │以敲破車窗玻璃方式│身分證、第一銀行、新竹企│
│    │凌晨            │路三十號前      │        │，侵入乙○○停放於│銀金融卡各一張、駕照一張│
│    │                │                │        │該處之車輛，竊取車│、夾克。                │
│    │                │                │        │內第一銀行金融卡一│                        │
│    │                │                │        │張。              │                        │
├──┼────────┼────────┼────┼─────────┼────────────┤
│十四│九十年一月間某日│台北縣五股鄉化成│曹志恒  │竊取曹志恒放置於該│相符                    │
│    │                │路九九０號前    │        │處待回收處理之印表│                        │
│    │                │                │        │機二台。          │                        │
├──┼────────┼────────┼────┼─────────┼────────────┤
│十五│九十年一月間某日│桃園縣八德市大興│不詳    │以不詳方式，竊取停│                        │
│    │                │路六五一號前    │        │放於該處自小客車內│                        │
│    │                │                │        │之藝術燈飾一組。  │                        │
├──┼────────┼────────┼────┼─────────┼────────────┤
│十六│九十年二月二日上│桃園縣八德市重慶│周義雄  │以不詳方式，竊取周│相符                    │
│    │午十一時四十分許│街一九八巷一五七│        │義雄停放於該處之車│                        │
│    │                │號前            │        │號Ｚ三－０二０七號│                        │
│    │                │                │        │箱型車，得手後，交│                        │
│    │                │                │        │由明知為贓物之曾建│                        │
│    │                │                │        │章改懸掛ＷＳ－六六│                        │
│    │                │                │        │四０號車牌使用，並│                        │
│    │                │                │        │與辛○○基於犯意聯│                        │
│    │                │                │        │絡，由辛○○下手將│                        │
│    │                │                │        │車身號碼由Ｚ三－０│                        │
│    │                │                │        │二０七號塗改變造為│                        │
│    │                │                │        │ＷＳ－六六四０號。│                        │
│    │                │                │        │                  │                        │
├──┼────────┼────────┼────┼─────────┼────────────┤
│十七│九十年三月七日上│桃園縣八德市重慶│陳興旺  │以不詳方式，竊取陳│相符                    │
│    │午六時二十分許。│街一九八巷一五七│        │興旺停放於該處之車│                        │
│    │                │號前            │        │號九Ｇ－三０六六號│                        │
│    │                │                │        │箱型車，得手後，交│                        │
│    │                │                │        │由明知為贓物之曾建│                        │
│    │                │                │        │章使用，並與辛○○│                        │
│    │                │                │        │基於犯意聯絡，由曾│                        │
│    │                │                │        │建章下手將車身號碼│                        │
│    │                │                │        │九Ｇ－三０六六號塗│                        │
│    │                │                │        │改變造為ＷＳ－六六│                        │
│    │                │                │        │四０號。          │                        │
├──┼────────┼────────┼────┼─────────┼────────────┤
│十八│九十年三月九日上│桃園縣龜山鄉幸美│己○○  │以不詳方式，竊取陳│相符                    │
│    │午五時許        │街三三號二樓    │        │桂英停放於該處之車│                        │
│    │                │                │        │號ＧＶ－一０七九號│                        │
│    │                │                │        │自小貨車，得手後，│                        │
│    │                │                │        │將車內餅乾一批搬回│                        │
│    │                │                │        │住處，而小貨車則棄│                        │
│    │                │                │        │置於龜山鄉○○路附│                        │
│    │                │                │        │近。              │                        │
├──┼────────┼────────┼────┼─────────┼────────────┤
│十九│八十九年九月間起│桃園縣、台北縣不│不詳    │以不詳方式，在不詳│                        │
│    │至九十年三月間止│詳地點          │        │地點，竊取石來運轉│                        │
│    │                │                │        │藝品二具、餐桌一套│                        │
│    │                │                │        │、腳踏車一部、汽車│                        │
│    │                │                │        │音響一批、鐵工具一│                        │
│    │                │                │        │批、影印機一台。  │                        │
└──┴────────┴────────┴────┴─────────┴────────────┘


司法院資訊處製作；財團法人民間司法改革基金會備份。
